【裁判字號】    95,再抗,25
【裁判日期】    950614
【裁判案由】    再審之訴
【裁判全文】
臺灣高等法院民事裁定                  95年度再抗字第25號
聲  請  人  甲○○○
            丙○○
            乙○○
                        樓
前 列 三人
共      同
代  理  人  廖修譽律師
相  對  人  丁○○
兩造間再審之訴事件，聲請人對於中華民國95年5月11日本院95
年度抗字第378號確定裁定，聲請再審，本院裁定如下：
    主  文
聲請駁回。
聲請訴訟費用由聲請人負擔。
    理  由
一、程序部分：按裁定已經確定，而有民事訴訟法第496條第1項
    或第497條之情形者 ，得準用再審程序之規定，聲請再審。
    民事訴訟法第507條定有明文 。又，再審之訴，應於30日之
    不變期間內提起。前項期間自判決確定時起算，判決於送達
    前確定者 ，自送達時起算。民事訴訟法第500條第1、2項亦
    定有明文。經查，本院95年度抗字第 378號裁定於民國95年
    5月12日製作裁定正本，聲請人於95年5月23日聲請再審，未
    逾30日之不變期間。
二、聲請意旨略以：第一審法院誤用最高法院70年台再字第 212
    號判例內容，本院確定裁定又誤用最高法院60年台抗字第
    538號、73年台抗字第449號判例意旨，且無視聲請人所附證
    據及原判決卷附證據，本院確定裁定適用法規顯有錯誤，且
    本件亦有民事訴訟法496條第1項第13款情形，求為撤銷第一
    審及本院裁定，並發回台灣台北地方法院更為裁定等語。
三、按依民事訴訟法第507 條準用同法第496條第1項第13款規定
    ，有下列各款情形之一者，得以聲請再審對於確定終局裁定
    聲明不服：(十三)當事人發現未經斟酌之證物或得使用該證物者
    。但以如經斟酌可受較有利益之裁判者為限。又，民事訴訟
    法第492條第1項第11款（即現行同法第496條第1項第13款）
    所謂當事人發見未經斟酌之證物，係指前訴訟程序事實審之
    言詞辯論終結前已存在之證物，因當事人不知有此，致未經
    斟酌，現始知之者而言，最高法院29年度上字第1005號判例
    亦可資參照。聲請人係對本院95年度抗字第 378號確定裁定
    聲請再審，惟其主張有民事訴訟法第496條第1項第13款再審
    事由，即「抵押權設定有違約金約定之意思表示非聲請人所
    為」，係就台灣台北地方法院93年度訴字第2600號確定判決
    （以下簡稱2600號確定判決）加以指摘，而非對本院95年5
    月11日95年度抗字第378號確定裁定有何合於民事訴訟法第
    496條第1項第13款規定再審事由之具體情事加以敘明，聲請
    人此部分主張，自無理由。
四、關於聲請人主張確定裁定有適用法規顯有錯誤之再審事由部
    分：
    聲請人主張第一審法院誤用最高法院70年台再字第212 號判
    例內容，本院確定裁定又誤用最高法院60年台抗字第 538號
    、73年台抗字第 449號判例意旨云云。查，第一審法院係認
    2600號確定判決在94年 1月10日均已合法送達聲請人，聲請
    人於94年 4月22日始提起再審之訴，對再審理由知悉在後，
    未舉證以實其說，本院確定裁定亦認聲請人未於書狀表明「
    遵守不變期間之證據」，再審之聲請不合法。聲請人雖然爭
    執2600號確定判決之送達不合法，惟送達之合法與否屬事實
    之認定，與法律之適用無關。第一審裁定引用最高法院70年
    台再字第 212號判例認30日之不變期間應自裁判確定時起算
    ，無知悉在後之適用；本院裁定引用判例認聲請人未於再審
    訴狀表明「遵守不變期間之證據」，再審之聲請為不合法；
    均無適用法規顯有錯誤之可言。
五、從而，聲請人本於前開理由聲請再審，為無理由，應予駁回
    ，爰裁定如主文。
中    華    民    國    95    年    6    月     14    日
                  民事第二庭  審判長法  官  吳謙仁
                                    法  官  李瓊蔭
                                    法  官  蘇瑞華
正本係照原本作成。
不得抗告。
中    華    民    國    95    年    6     月    15    日
                                    書記官  賴以真


司法院資訊處製作；財團法人民間司法改革基金會備份。
